# 关于员工持股计划的咨询

提问人：Kreisky 时间：2023-02-15 11:48:41
请教陈版主：
公司本年推出员工持股计划，公司以回购股份形式奖励本企业职工，属于权益结算的股份支付，请问：
1 、准则中的“企业回购股份时，应当按照回购股份的全部支出作为库存股处理”，回购过程中的手续费是否也计入库存股科目呢？
2 、员工持股计划的授予日应该定为哪一天呢？股东大会审议通过员工持股计划是否可以？

回答人：chenyiwei
1 、参照《企业会计准则第 37 号——金融工具列报（ 2017 年修订）》第二十三条：“与权益性交易相关的交易费用应当从权益中扣减。企业发行或取得自身权益工具时发生的交易费用（例如登记费，承销费，法律、会计、评估及其他专业服务费用，印刷成本和印花税等），可直接归属于权益性交易的，应当从权益中扣减。终止的未完成权益性交易所发生的交易费用应当计入当期损益。”实务中，此类回购手续费一般在发生时冲减资本公积处理。
2 、授予日为以下条件同时满足的最晚日期：（ 1 ）股权激励方案经股东大会通过，并已履行必要的外部审批或备案手续（如需要）；（ 2 ）与激励对象就股权激励的各项条款和条件达成一致，并签订正式的股权激励协议。

提问人：1224spf 时间：2023-02-25 21:03:07
追问陈版主：公司在持股计划获得股东大会批准后，将库存股非交易过户至员工持股计划账户，这过程中发生验资费用、印花税费用是计入当期损益还是冲减资本公积？

回答人：chenyiwei
建议计入当期损益。